臺灣嘉義地方法院刑事裁定　　　　　　96年度聲減字第1015號
聲　請　人　臺灣嘉義地方法院檢察署檢察官
受　刑　人　甲○○
　　　　　　　　　　　8弄31.
　　　　　　　　　　（現於臺灣彰化監獄執行中）
上列受刑人因違反槍砲彈藥刀械管制條例等案件，已經判決罪刑
確定，聲請人聲請減刑及定其應執行之刑（聲請案號：九十六年
聲減字第一二七六號），本院裁定如下：
    主  文
甲○○所犯如附表編號１、３所示之罪，所處如附表編號１、３
所示之刑，分別減為如附表編號１、３所示之刑；如附表編號１
、３所示減刑後之刑與如附表編號２所示之罪所處之刑，應執行
有期徒刑陸年參月，併科罰金新臺幣伍仟元，罰金如易服勞役，
以新臺幣壹仟元折算壹日。
    理  由
一、聲請意旨略以：受刑人甲○○於如附表所示日期犯如附表所
    示之罪，分別經判處如附表所列之刑，均已確定在案。其如
    附表編號１、３所示二罪之犯罪時間均在中華民國九十六年
    四月二十四日以前，如附表編號１、３所示二罪，均合於中
    華民國九十六年罪犯減刑條例第二條第一項第三款之規定，
    應依同條例第八條第一項、第三項聲請裁定減刑，而其所犯
    各餘罪（附表編號２所示），雖依同條例第三條規定不予減
    刑，惟仍應依同條例第十一條定其應執行刑等語。
二、按犯罪在中華民國九十六年四月二十四日以前者，除本條例
    另有規定外，依下列規定減刑：一、死刑減為無期徒刑。二
    、無期徒刑減為有期徒刑二十年。三、有期徒刑、拘役或罰
    金，減其刑或金額二分之一。中華民國九十六年罪犯減刑條
    例第二條第一項定有明文。
三、經查：
  （一）受刑人甲○○於如附表所列日期犯如附表所示之罪，分
        別經判處如附表所列之刑，而如附表所示各罪所處之有
        期徒刑部分，尚未執行完畢等情，有各該刑事判決書及
        檢察官執行指揮書等在卷可憑。其如附表編號１、３所
        示之犯罪時間，均在中華民國九十六年四月二十四日以
        前，所犯如附表編號１、３所示二罪，復無不得減刑之
        例外情形，自合於上開條例第二條第一項第三款之規定
        ，檢察官據以聲請減刑，核無不合，應予准許，分別減
        為如附表編號１、３所示之刑，併就罰金部分諭知易服
        勞役之折算標準。
  （二）按行為後法律有變更者，適用行為時之法律。但行為後
        之法律有利於行為人者，適用最有利於行為人之法律，
        此為刑法第二條第一項揭示之法律變更從舊從輕原則。
        而裁判確定前犯數罪，其中一罪在新法施行前者，亦應
        為新舊法比較，此有最高法院民國九十五年五月二十三
        日第八次刑事庭會議決議可資參照。而本件受刑人如附
        表編號２、３所示之罪係在九十五年七月一日刑法修正
        施行前，如附表編號１所示之罪，其犯罪時間雖在九十
        五年七月一日刑法修正施行後，惟附表編號２、３所示
        之罪行為後刑法就定應執行刑之標準已有修正，揆諸前
        揭說明，仍應為新舊法之比較適用。查受刑人裁判確定
        前所犯附表編號２、３所示之罪，係於九十五年七月一
        日之前所犯，而刑法第五十一條業於九十四年一月七日
        修正，同年二月二日公布，並於九十五年七月一日施行
        ，修正前刑法第五十一條第五款原規定多數有期徒刑合
        併應執行之刑不得逾二十年，刑法九十五年七月一日修
        正施行後，則提高合併應執行之最高度刑期為三十年。
        經比較結果，修正後刑法並非較有利於行為人，依刑法
        第二條第一項前段之規定，仍應依修正前刑法第五十一
        條第五款規定，定其應執行之刑。
  （三）本件檢察官聲請定受刑人應執行之刑，本院審核認聲請
        為正當，就如附表編號１、３所示減刑後之刑與如附表
        編號２所示之罪所處之刑，定其應執行刑如主文所示，
        併就罰金部分諭知易服勞役之折算標準。至如附表編號
        １、３所示之罪原確定判決所宣告之沒收部分，不在減
        刑範圍內，仍應依原判決之宣告執行，均附此敘明。
四、依刑事訴訟法第二百二十條，中華民國九十六年罪犯減刑條
    例第二條第一項第三款、第八條第一項、第三項、第十一條
    、第十二條，刑法第二條第一項但書、第四十二條第三項、
    第五十一條第五款（修正前）、第七款，裁定如主文。
中　　華　　民　　國　　96　　年　　 8　　月　　31　　日
 　　　　　　     刑事第一庭    法　官　曾宏揚
上列正本證明與原本無異。
如不服本裁定，應於裁定送達後5日內向本院提出抗告狀（應附
繕本）。
中　　華　　民　　國　　96　　年　　 8　　月　　31　　日
                                書記官  陳慶昀
附表：受刑人甲○○減刑及定應執行刑案件一覽表
┌───────┬────────┬────────┬────────┐
│  編      號  │       1        │       2        │       3        │
├───────┼────────┼────────┼────────┤
│  罪      名  │槍砲彈藥刀械管制│槍砲彈藥刀械管制│槍砲彈藥刀械管制│
│              │條例            │條例            │條例            │
├───────┼────────┼────────┼────────┤
│  宣  告  刑  │有期徒刑壹年貳月│有期徒刑伍年貳月│有期徒刑壹年參月│
│              │，併科罰金新臺幣│。              │。              │
│              │壹萬元，如易服勞│                │                │
│              │役，以新臺幣壹仟│                │                │
│              │元折算壹日。    │                │                │
├───────┼────────┼────────┼────────┤
│  所 犯 法 條 │修正前槍砲彈藥刀│修正前前槍砲彈藥│槍砲彈藥刀械管制│
│              │械管制條例第11條│刀械管制條例第11│條例第12條1項   │
│              │4項             │條1項           │                │
├───────┼────────┼────────┼────────┤
│  犯 罪 日 期 │89年3月22日至   │87年5月間某日   │87年5月間某日   │
│              │89年4月19日     │                │                │
├───┬───┼────────┼────────┼────────┤
│偵　及│機  關│嘉義地檢        │嘉義地檢        │嘉義地檢        │
│查　年│      │                │                │                │
│案　度│年字號│89年度偵字第2598│88年度偵字第5663│88年度偵字第5663│
│號    │      │號              │號              │號              │
├───┼───┼────────┼────────┼────────┤
│  最  │法  院│臺灣嘉義地方法院│臺灣高等法院    │臺灣高等法院    │
│  後  │      │                │臺南分院        │臺南分院        │
│  事  │案　號│95年度訴緝字第25│89年度上訴字第  │89年度上訴字第  │
│  實  │      │號              │166 號          │166 號          │
│  審  ├───┼────────┼────────┼────────┤
│      │判　決│96年1月12日     │89年3月21日     │89年3月21日     │
│      │日  期│                │                │                │
├───┼───┼────────┼────────┼────────┤
│  確  │法  院│臺灣嘉義地方法院│最高法院        │最高法院        │
│  定  │      │                │                │                │
│  日  │案  號│95年度訴緝字第25│89年度臺上字第  │89年度臺上字第  │
│  期  │      │號              │4143號          │4143號          │
│      ├───┼────────┼────────┼────────┤
│      │確　定│96年2月1日      │89年7月13日     │89年7月13日     │
│      │日　期│                │                │                │
├───┴───┼────────┼────────┼────────┤
│合於中華民國九│符合減刑條例第2 │不符合減刑條例  │符合減刑條例第2 │
│十六年罪犯減刑│條1項3款        │                │條1項3款        │
│條例          │                │                │                │
├───────┼────────┼────────┼────────┤
│減刑後宣告刑  │有期徒刑柒月，併│不予減刑（原宣告│有期徒刑柒月又拾│
│              │科罰金新臺幣伍仟│刑伍年貳月）    │伍日。          │
│              │元，罰金如易服勞│                │                │
│              │役，以新臺幣壹仟│                │                │
│              │元折算壹日。    │                │                │
├───────┼────────┼────────┼────────┤
│ 附         註│                │原宣告刑併科罰金│原宣告刑併科罰金│
│              │                │部分時效已完成。│部分時效已完成。│
└───────┴────────┴────────┴────────┘
